# 在审计报告中沟通关键审计事项讨论（ 1 ）—IPO审计报告中的特别考虑

提问人：chenyiwei 时间：2018-03-16 19:07:08
感谢发起此项讨论。前段时间中注协已经就一个新的“中国注册会计师审计准则问题解答”内部征求过部分事务所意见了，就是专门针对这个问题。

回答人：chenyiwei
感谢发起此项讨论。前段时间中注协已经就一个新的“中国注册会计师审计准则问题解答”内部征求过部分事务所意见了，就是专门针对这个问题。